臺灣高等法院刑事判決
111年度上訴字第1203號
上  訴  人  
即  被  告  陳琇茹

上列上訴人因毒品危害防制條例案件，不服臺灣桃園地方法院11
0年度審訴字第1046號，中華民國111年1月13日第一審判決（起
訴案號：臺灣桃園地方檢察署110年度毒偵字第6832號、110年度
毒偵字第7129號），提起上訴，本院判決如下：
    主  文
上訴駁回。
    事實及理由
一、經本院審理結果，認上訴人即被告陳琇茹（下稱被告）認第
    一審以被告就起訴事實一㈠㈡犯毒品危害防制條例第10條第1
    項、第2項之施用第一級毒品罪、施用第二級毒品罪，且為
    想像競合犯而從一重之施用第一級毒品罪處斷；被告先後所
    為之施用第一級毒品罪二次，犯意各別、行為互殊，應予分
    論併罰。再被告成立累犯並均應以加重其刑，並審酌被告於
    為本案犯行之前，已曾因施用毒品犯行經受觀察、勒戒處分
    之執行，並甫於110年1月8日執行完畢釋放出所，本應徹底
    戒除毒癮，詎其仍未能自新、戒斷毒癮，竟仍施用足以導致
    人體機能發生依賴性、成癮性及抗藥性等障礙之第一、二級
    毒品，戕害自身健康，漠視法令禁制，本不宜寬縱，惟念其
    犯後坦承犯行，非無悔意，兼衡其犯罪之動機、目的、智識
    程度、現為家管之生活狀況等一切情狀，均量處有期徒刑7
    月，並定應執行刑有期徒刑10月，核其認事、用法及量刑均
    無不當，應予維持，並引用第一審判決書記載之事實、證據
    及理由（如附件）。
二、被告上訴意旨略以：原審判太重，我現在要照顧小孩和姐姐
    ，家裡沒有其他人可以照顧他們，我無法入監執行，請求撤
    銷原判決等語。
三、按刑事審判旨在實現刑罰權之分配的正義，故法院對有罪被
    告之科刑，應符合罪刑相當之原則，使輕重得宜，罰當其罪
    ，以契合社會之法律感情，此所以刑法第57條明定科刑時應
    審酌一切情狀，尤應注意該條所列10款事項以為科刑輕重之
    標準，俾使法院就個案之量刑，能斟酌至當；而量刑輕重係
    屬事實審法院得依職權自由裁量之事項，苟已斟酌刑法第57
    條各款所列情狀而未逾越法定刑度，不得遽指為違法。查原
    判決業已充分斟酌被告之犯罪情節及其個人狀況，依刑法第
    57條各款事項而為量刑如前，經核原審之量刑並無濫用裁量
    權、違反罪刑相當原則等違法或不當情形，又其就被告所犯
    上開2罪所處宣告刑已顯係各罪宣告刑最低刑度，自難認原
    審之量刑有何過重之情事。又原審就累犯之認定並無違誤，
    本乎前科形成累犯處斷刑或作為宣告刑之事由之裁量，只須
    滿足其一，其評價即足，上級審法院自不能據以撤銷原判決
    。
四、綜上所述，原判決之認事、用法及量刑均無違誤；被告上訴
    為無理由，應駁回其上訴。
五、被告經合法傳喚，於審判期日無正當理由不到庭，有本院送
    達證書、刑事報到單在卷可參，爰不待其陳述逕行判決。
據上論斷，應依刑事訴訟法第371條、第368條、第373條，判決
如主文。
本案經檢察官劉異海到庭執行職務。
中　　華　　民　　國　　111 　年　　7 　　月　　 6　　日
                  刑事第十二庭  審判長法　官  陳如玲
                                      法　官  蔡如惠
                                      法　官  廖建瑜 
以上正本證明與原本無異。
如不服本判決，應於收受送達後20日內向本院提出上訴書狀，其
未敘述上訴之理由者並得於提起上訴後20日內向本院補提理由書
（均須按他造當事人之人數附繕本）「切勿逕送上級法院」。
                                      書記官  邵佩均　
中　　華　　民　　國　　111 　年　　7 　　月　　6 　　日
附件　
臺灣桃園地方法院刑事判決
110年度審訴字第1046號
公  訴  人  臺灣桃園地方檢察署檢察官
被      告  陳琇茹


上列被告因違反毒品危害防制條例案件，經檢察官提起公訴（11
0年度毒偵字第6832號、第7129號），被告於準備程序中就被訴
事實為有罪之陳述，經告知簡式審判程序之旨，並聽取公訴人、
被告之意見後，由本院合議庭裁定由受命法官獨任進行簡式審判
程序，判決如下：
   主      文
陳琇茹施用第一級毒品，共貳罪，均累犯，各處有期徒刑柒月；
應執行有期徒刑拾月。
    事實及理由
一、本件除如下更正及補充之部分外，餘犯罪事實及證據均同於
    附件起訴書之記載，茲予引用： 
（一）起訴書「犯罪事實」欄一、㈡被告施用毒品之時間，應更
      正為「110年8月25日晚間某時許」。
（二）證據部分應補充被告陳琇茹於本院準備程序及審理時之自
      白。
二、論罪科刑：
（一）核被告所為，分別係犯毒品危害防制條例第10條第1項、
      第2項之施用第一級毒品及施用第二級毒品罪，至其持有
      為供本案施用之第一級、第二級毒品之低度行為，皆應為
      施用之高度行為吸收，均不另論罪。
（二）其次，如起訴書「犯罪事實」欄一、㈠㈡所示各該次，被告
      以將第一級毒品海洛因及第二級毒品甲基安非他命一同混
      合放置於玻璃球吸食器內，以打火機燒烤後，再吸食其燃
      燒氣化之煙霧，循此途同時施用第一級毒品海洛因及第二
      級毒品甲基安非他命，係一行為觸犯數罪名之想像競合犯
      ，均應依刑法第55條規定，從一重以施用第一級毒品罪處
      斷。被告所犯上開二罪，犯意各別，行為互殊，應分論併
      罰。
（三）被告曾有如事實部分所載之犯罪科刑執行情形，有臺灣高
      等法院被告前案紀錄表1份可按，其受徒刑之執行完畢後
      ，5年以內故意再犯本案有期徒刑以上之本件2罪，均為累
      犯，而參照司法院大法官釋字第775號解釋意旨，被告前
      已有施用毒品犯行，足顯被告對刑之執行不知悔改，對刑
      罰之反應力亦屬薄弱，此次加重最低本刑，對其人身自由
      所為之限制自無過苛之侵害，是認均應依刑法第47條第1
      項規定加重其刑。
（四）爰審酌被告於為本案犯行之前，已曾因施用毒品犯行經受
      觀察、勒戒處分之執行，並甫於民國110年1月8日執行完
      畢釋放出所，本應徹底戒除毒癮，詎其仍未能自新、戒斷
      毒癮，竟仍施用足以導致人體機能發生依賴性、成癮性及
      抗藥性等障礙之第一、二級毒品，戕害自身健康，漠視法
      令禁制，本不宜寬縱，惟念其犯後坦承犯行，非無悔意，
      兼衡其犯罪之動機、目的、智識程度、現為家管之生活狀
      況等一切情狀，分別量處如主文所示之刑，暨定其應執行
      之刑。　　
據上論斷，應依刑事訴訟法第273 條之1 第1 項、第299 條第1
項前段、第310 條之2 、第454 條，判決如主文。
本案經檢察官董諭到庭執行職務。
中    華    民    國   111    年     1    月    13    日
                  刑事審查庭  法  官  李佳穎
以上正本證明與原本無異。
如不服本判決應於收受判決後20日內向本院提出上訴書狀，並應
敘述具體理由。其未敘述上訴理由者，應於上訴期間屆滿後20日
內向本院補提理由書(均須按他造當事人之人數附繕本)「切勿逕
送上級法院」。
                              書記官  蔡萱穎
中    華    民    國   111    年     1    月    13    日
附本件論罪科刑依據之法條：
毒品危害防制條例第10條
施用第一級毒品者，處6 月以上5 年以下有期徒刑。
施用第二級毒品者，處3 年以下有期徒刑。 

附件：
臺灣桃園地方檢察署檢察官起訴書
                                   110年度毒偵字第6832號110年度毒偵字第7129號
　　被　　　告　陳琇茹　

上列被告因違反毒品危害防制條例案件，業經偵查終結，認應提
起公訴，茲敘述犯罪事實及證據並所犯法條如下：
　　　　犯罪事實
一、陳琇茹前於民國103年間因施用毒品案件，經臺灣桃園地方
    法院以103年度審訴字第312號判決判處有期徒刑7月、3月，
    經上訴第二審，經臺灣高等法院駁回上訴確定，並於109年7
    月2日入監執行，惟因另於109年7月1日犯施用毒品案件，在
    上揭徒刑執行期間，經送觀察、勒戒後，認為無繼續施用毒
    品之傾向，於110年1月8日執行完畢釋放出所，接續執行上
    揭徒刑，並由本署檢察官以109年度毒偵字第4201號為不起
    訴處分確定，並於110年3月11日徒刑執行完畢。詎仍不知悔
    改，於上開觀察、勒戒執行完畢釋放後3年內分別為下列行
    為：
  ㈠基於施用第一級、第二級毒品之犯意，於110年8月5日上午9
    時許，在桃園市○○區○○路000號0樓B室居所，以將海洛因及
    甲基安非他命混合摻入玻璃球內燒烤之方式，同時施用第一
    級毒品海洛因及第二級毒品甲基安非他命。嗣經警於110年8
    月5日晚間8時20分許，持本署檢察官另案核發之拘票，在上
    址拘獲歐德鎧（另案偵辦中）時在場，經其同意採集尿液送
    驗後，結果呈嗎啡及甲基安非他命陽性反應，始悉上情。
  ㈡基於施用第一級、第二級毒品之犯意，於110年8月26日凌晨2
    時25分為警採尿回溯26小時內之某時許，在桃園市○○區○○路
    000號0樓B室居所，以將海洛因及甲基安非他命混合摻入玻
    璃球內燒烤之方式，同時施用第一級毒品海洛因及第二級毒
    品甲基安非他命。嗣經警於110年8月26日凌晨2時30分許，
    持臺灣桃園地方法院核發之搜索票，在桃園市○○區○○○路0段
    000巷00號執行搜索而查獲，經其同意採集尿液送驗後，結
    果呈嗎啡、甲基安非他命陽性反應，始悉上情。
二、案經桃園市政府警察局楊梅分局報告偵辦。
　　　　證據並所犯法條
一、上揭犯罪事實，業據被告陳琇茹於警詢及本署偵查中坦承不
    諱，且被告上開2次為警查獲後，經採集尿液送檢驗結果，
    分別呈嗎啡、甲基安非他命陽性反應，有犯罪事實一㈠之真
    實姓名與尿液、毒品編號對照表（尿液編號：110H-344）、
    勘察採證同意書、台灣檢驗科技股份有限公司濫用藥物檢驗
    報告、犯罪事實一㈡之真實姓名與編號對照表（尿液編號：1
    10H-414）、勘察採證同意書、台灣檢驗科技股份有限公司
    濫用藥物檢驗報告各1紙在卷可稽，是被告犯嫌堪以認定。
    又被告前因施用毒品案件，經依臺灣桃園地方法院裁定送觀
    察、勒戒、已因無繼續施用傾向而於110年1月8日獲釋，有
    刑案資料查註紀錄表、矯正簡表在卷為憑，足見其於觀察、
    勒戒執行完畢釋放後3年內再犯本件施用毒品，自應依法訴
    追。
二、核被告所為，係犯毒品危害防制條例第10條第1項、第2項之
    施用第一級毒品及施用第二級毒品罪嫌。而被告就犯罪事實
    一、㈠㈡部分係將海洛因及甲基安非他命混合施用，係以一施
    用毒品行為同時觸犯前開2罪名，為異種想像競合犯，請依
    刑法第55條規定，從一重之毒品危害防制條例第10條第1項
    處斷。被告所犯上開2罪間，犯意各別，行為互殊，請分論
    併罰。又查被告前有如犯罪事實欄所載之論罪科刑及執行情
    形，有本署刑案資料查註紀錄表1份附卷可憑，其於徒刑執
    行完畢5年內，故意再犯本件有期徒刑以上之罪，為累犯，
    請參照大法官會議釋字第775號解釋意旨及刑法第47條之規
    定，審酌依累犯之規定加重其刑。
三、依毒品危害防制條例第23條第2項、刑事訴訟法第251條第1
    項提起公訴。
  　此　致
臺灣桃園地方法院
中　　華　　民　　國　 110　　年　　10　　月　　27　　日
                              檢  察  官  林  暐  勛
本件證明與原本無異　
中　　華　　民　　國 　110　　年    11    月     1    日
                              書  記  官  吳  儀  萱 
所犯法條 
毒品危害防制條例第10條
施用第一級毒品者，處 6 月以上 5 年以下有期徒刑。
施用第二級毒品者，處 3 年以下有期徒刑。